ipjsua/Classes/View Contollers/Applications/Adobe Photoshop CC 2015/Adobe Photoshop CC 2015.app/Contents/Required/Linguistics/Providers/Plugins2/AdobeHunspellPlugin.bundle/Contents/SharedSupport/Dictionaries/ca_ES/ca_ES.aff
SFX A Y 355
SFX A ava ar/CY ava
SFX A ava ant/C ava
SFX A ava at/vY ava
SFX A ava ats/Y ava
SFX A ava ada/Y ava
SFX A ava ades/Y ava
SFX A ava o/Z ava
SFX A ava e/Z [^cçgju]ava
SFX A ava e/Z [^gq]uava
SFX A guava güe/Z guava
SFX A quava qüe/Z quava
SFX A cava que/Z cava
SFX A çava ce/Z çava
SFX A gava gue/Z gava
SFX A java ge/Z java
SFX A l·lava l/Z l·lava
SFX A nnava n/Z nnava
SFX A ava i/Z eava
SFX A ava i/Z [^aeo]iava
SFX A iava i/Z [aeo]iava
SFX A iava i/Z [^gq]uiava
SFX A ava u/Z oava
SFX A ava u/Z [^aeioqg]uava
SFX A uava u/Z [aeo]uava
SFX A java ig/Z [^tnri]java
SFX A java g/Z ijava
SFX A java j/Z [tnr]java
SFX A bava b/Z bava
SFX A cava c/Z cava
SFX A çava ç/Z çava
SFX A dava d/Z dava
SFX A fava f/Z fava
SFX A gava g/Z gava
SFX A lava l/Z [^·]lava
SFX A mava m/Z mava
SFX A nava n/Z [^ein]nava
SFX A pava p/Z pava
SFX A rava r/Z rava
SFX A sava s/Z [^aeious]sava
SFX A ssava s/Z ssava
SFX A tava t/Z tava
SFX A vava v/Z vava
SFX A xava x/Z xava
SFX A zava z/Z zava
SFX A ava es/Z [^cçgju]ava
SFX A ava es/Z [^gq]uava
SFX A guava gües/Z guava
SFX A quava qües/Z quava
SFX A cava ques/Z cava
SFX A çava ces/Z çava
SFX A gava gues/Z gava
SFX A java ges/Z java
SFX A ava a/Z ava
SFX A ava em/Z [^cçgju]ava
SFX A ava em/Z [^gq]uava
SFX A guava güem/Z guava
SFX A quava qüem/Z quava
SFX A cava quem/Z cava
SFX A çava cem/Z çava
SFX A gava guem/Z gava
SFX A java gem/Z java
SFX A ava am/Z ava
SFX A ava eu/Z [^cçgju]ava
SFX A ava eu/Z [^gq]uava
SFX A guava güeu/Z guava
SFX A quava qüeu/Z quava
SFX A cava queu/Z cava
SFX A çava ceu/Z çava
SFX A gava gueu/Z gava
SFX A java geu/Z java
SFX A ava au/Z ava
SFX A ava en/Z [^cçgju]ava
SFX A ava en/Z [^gq]uava
SFX A guava güen/Z guava
SFX A quava qüen/Z quava
SFX A cava quen/Z cava
SFX A çava cen/Z çava
SFX A gava guen/Z gava
SFX A java gen/Z java
SFX A ava ava/Z ava
SFX A ava aves/Z ava
SFX A ava ava/Z ava
SFX A ava àvem/Z ava
SFX A ava àveu/Z ava
SFX A ava aven/Z ava
SFX A ava í/Z [^cçgij]ava
SFX A cava quí/Z cava
SFX A çava cí/Z çava
SFX A gava guí/Z gava
SFX A java gí/Z java
SFX A iava í/Z [aeo]iava
SFX A iava í/Z [^gq]uiava
SFX A ava í/Z [gq]uiava
SFX A ava í/Z [^aeou]iava
SFX A ava ares/Z ava
SFX A ava à/Z ava
SFX A ava àrem/Z ava
SFX A ava àreu/Z ava
SFX A ava aren/Z ava
SFX A ava aré/Z ava
SFX A ava aràs/Z ava
SFX A ava arà/Z ava
SFX A ava arem/Z ava
SFX A ava areu/Z ava
SFX A ava aran/Z ava
SFX A ava aria/Z ava
SFX A ava aries/Z ava
SFX A ava aria/Z ava
SFX A ava aríem/Z ava
SFX A ava aríeu/Z ava
SFX A ava arien/Z ava
SFX A ava i/Z [^cçgjieou]ava
SFX A ava ï/Z [^aeiou][eio]ava
SFX A iava ï/Z [aeiou]iava
SFX A ava ï/Z [gq]uiava
SFX A iava ï/Z [^gq]uiava
SFX A guava güi/Z guava
SFX A quava qüi/Z quava
SFX A uava uï/Z [^gq]uava
SFX A cava qui/Z cava
SFX A çava ci/Z çava
SFX A gava gui/Z gava
SFX A java gi/Z java
SFX A ava e/Z [^cçgju]ava
SFX A ava e/Z [^gq]uava
SFX A guava güe/Z guava
SFX A quava qüe/Z quava
SFX A cava que/Z cava
SFX A çava ce/Z çava
SFX A gava gue/Z gava
SFX A java ge/Z java
SFX A ava is/Z [^cçgjieou]ava
SFX A ava ïs/Z [^aeiou][eio]ava
SFX A iava ïs/Z [aeiou]iava
SFX A ava ïs/Z [gq]uiava
SFX A iava ïs/Z [^gq]uiava
SFX A guava güis/Z guava
SFX A quava qüis/Z quava
SFX A uava uïs/Z [^gq]uava
SFX A cava quis/Z cava
SFX A çava cis/Z çava
SFX A gava guis/Z gava
SFX A java gis/Z java
SFX A ava es/Z [^cçgju]ava
SFX A ava es/Z [^gq]uava
SFX A guava gües/Z guava
SFX A quava qües/Z quava
SFX A cava ques/Z cava
SFX A çava ces/Z çava
SFX A gava gues/Z gava
SFX A java ges/Z java
SFX A ava i/Z [^cçgjieou]ava
SFX A ava ï/Z [^aeiou][eio]ava
SFX A iava ï/Z [aeiou]iava
SFX A guava güi/Z guava
SFX A quava qüi/Z quava
SFX A uava uï/Z [^gq]uava
SFX A cava qui/Z cava
SFX A çava ci/Z çava
SFX A gava gui/Z gava
SFX A java gi/Z java
SFX A ava e/Z [^cçgju]ava
SFX A ava e/Z [^gq]uava
SFX A guava güe/Z guava
SFX A quava qüe/Z quava
SFX A cava que/Z cava
SFX A çava ce/Z çava
SFX A gava gue/Z gava
SFX A java ge/Z java
SFX A ava em/Z [^cçgju]ava
SFX A ava em/Z [^gq]uava
SFX A guava güem/Z guava
SFX A quava qüem/Z quava
SFX A cava quem/Z cava
SFX A çava cem/Z çava
SFX A gava guem/Z gava
SFX A java gem/Z java
SFX A ava eu/Z [^cçgju]ava
SFX A ava eu/Z [^gq]uava
SFX A guava güeu/Z guava
SFX A quava qüeu/Z quava
SFX A cava queu/Z cava
SFX A çava ceu/Z çava
SFX A gava gueu/Z gava
SFX A java geu/Z java
SFX A ava in/Z [^cçgjieou]ava
SFX A ava ïn/Z [^aeiou][eio]ava
SFX A iava ïn/Z [aeiou]iava
SFX A ava ïn/Z [gq]uiava
SFX A iava ïn/Z [^gq]uiava
SFX A guava güin/Z guava
SFX A quava qüin/Z quava
SFX A uava uïn/Z [^gq]uava
SFX A cava quin/Z cava
SFX A çava cin/Z çava
SFX A gava guin/Z gava
SFX A java gin/Z java
SFX A ava en/Z [^cçgju]ava
SFX A ava en/Z [^gq]uava
SFX A guava güen/Z guava
SFX A quava qüen/Z quava
SFX A cava quen/Z cava
SFX A çava cen/Z çava
SFX A gava guen/Z gava
SFX A java gen/Z java
SFX A ava és/Z [^cçgju]ava
SFX A ava és/Z [^gq]uava
SFX A guava güés/Z guava
SFX A quava qüés/Z quava
SFX A cava qués/Z cava
SFX A çava cés/Z çava
SFX A gava gués/Z gava
SFX A java gés/Z java
SFX A ava às/Z ava
SFX A ava ara/Z ava
SFX A ava essis/Z [^cçgju]ava
SFX A ava esses/Z [^cçgju]ava
SFX A ava assis/Z ava
SFX A ava ares/Z ava
SFX A ava essis/Z [^gq]uava
SFX A ava esses/Z [^gq]uava
SFX A guava güessis/Z guava
SFX A quava qüessis/Z quava
SFX A guava güesses/Z guava
SFX A quava qüesses/Z quava
SFX A cava quessis/Z cava
SFX A cava quesses/Z cava
SFX A çava cessis/Z çava
SFX A çava cesses/Z çava
SFX A gava guessis/Z gava
SFX A gava guesses/Z gava
SFX A java gessis/Z java
SFX A java gesses/Z java
SFX A ava és/Z [^cçgju]ava
SFX A ava és/Z [^gq]uava
SFX A guava güés/Z guava
SFX A quava qüés/Z quava
SFX A cava qués/Z cava
SFX A çava cés/Z çava
SFX A gava gués/Z gava
SFX A java gés/Z java
SFX A ava às/Z ava
SFX A ava ara/Z ava
SFX A ava éssim/Z [^cçgju]ava
SFX A ava éssem/Z [^cçgju]ava
SFX A ava àssim/Z ava
SFX A ava àrem/Z ava
SFX A ava éssim/Z [^gq]uava
SFX A ava éssem/Z [^gq]uava
SFX A guava güéssim/Z guava
SFX A quava qüéssim/Z quava
SFX A guava güéssem/Z guava
SFX A quava qüéssem/Z quava
SFX A cava quéssim/Z cava
SFX A cava quéssem/Z cava
SFX A çava céssim/Z çava
SFX A çava céssem/Z çava
SFX A gava guéssim/Z gava
SFX A gava guéssem/Z gava
SFX A java géssim/Z java
SFX A java géssem/Z java
SFX A ava éssiu/Z [^cçgju]ava
SFX A ava ésseu/Z [^cçgju]ava
SFX A ava àssiu/Z ava
SFX A ava àreu/Z ava
SFX A ava éssiu/Z [^gq]uava
SFX A ava ésseu/Z [^gq]uava
SFX A guava güéssiu/Z guava
SFX A quava qüéssiu/Z quava
SFX A guava güésseu/Z guava
SFX A quava qüésseu/Z quava
SFX A cava quéssiu/Z cava
SFX A cava quésseu/Z cava
SFX A çava céssiu/Z çava
SFX A çava césseu/Z çava
SFX A gava guéssiu/Z gava
SFX A gava guésseu/Z gava
SFX A java géssiu/Z java
SFX A java gésseu/Z java
SFX A ava essin/Z [^cçgju]ava
SFX A ava essen/Z [^cçgju]ava
SFX A ava assin/Z ava
SFX A ava aren/Z ava
SFX A ava essin/Z [^gq]uava
SFX A ava essen/Z [^gq]uava
SFX A guava güessin/Z guava
SFX A quava qüessin/Z quava
SFX A guava güessen/Z guava
SFX A quava qüessen/Z quava
SFX A cava quessin/Z cava
SFX A cava quessen/Z cava
SFX A çava cessin/Z çava
SFX A çava cessen/Z çava
SFX A gava guessin/Z gava
SFX A gava guessen/Z gava
SFX A java gessin/Z java
SFX A java gessen/Z java
SFX A ava a/D ava
SFX A ava i/D [^cçgjeiou]ava
SFX A ava ï/D [^aeiou][eio]ava
SFX A iava ï/D [aeiou]iava
SFX A ava ï/D [gq]uiava
SFX A iava ï/D [^gq]uiava
SFX A guava güi/D guava
SFX A quava qüi/D quava
SFX A uava uï/D [^gq]uava
SFX A cava qui/D cava
SFX A çava ci/D çava
SFX A gava gui/D gava
SFX A java gi/D java
SFX A ava e/D [^cçgju]ava
SFX A ava e/D [^gq]uava
SFX A guava güe/D guava
SFX A quava qüe/D quava
SFX A cava que/D cava
SFX A çava ce/D çava
SFX A gava gue/D gava
SFX A java ge/D java
SFX A ava em/C [^cçgju]ava
SFX A ava em/C [^gq]uava
SFX A guava güem/C guava
SFX A quava qüem/C quava
SFX A cava quem/C cava
SFX A çava cem/C çava
SFX A gava guem/C gava
SFX A java gem/C java
SFX A ava eu/C [^cçgju]ava
SFX A ava eu/C [^gq]uava
SFX A guava güeu/C guava
SFX A quava qüeu/C quava
SFX A cava queu/C cava
SFX A çava ceu/C çava
